【裁判字號】    99,簡上,827
【裁判日期】    991222
【裁判案由】    詐欺
【裁判全文】
臺灣桃園地方法院刑事判決             99年度簡上字第827號
上  訴  人
即  被  告  江金城
上列上訴人即被告因詐欺案件，不服本院刑事庭於民國九十九年
九月十六日所為之九十九年度桃簡字第二三四一號第一審刑事簡
易判決（聲請簡易判決處刑案號：臺灣桃園地方法院檢察署九十
九年度偵字第一一○五四號），提起上訴，本院管轄之第二審合
議庭判決如下：
    主      文
上訴駁回。
江金城緩刑貳年，並應於九十九年十一月二十日起分肆期，按月
各於每月二十日給付壹萬元予黃天愿，至新臺幣肆萬元之損害賠
償全部清償完畢為止，如有一期未給付，尚未到期部分視為全部
到期。
    事實及理由
一、本案經本院審理結果，認為第一審判決適用刑事訴訟法第44
    9 條第1 項前段、第3 項、第454 條第2 項，刑法第30條第
    1 項前段、第2 項、第339 條第1 項、第41條第1 項前段，
    刑法施行法第1 條之1 第1 項、第2 項前段，判處上訴人即
    被告江金城幫助意圖為自己不法之所有，以詐術使人將本人
    之物交付，處有期徒刑參月，如易科罰金以新臺幣壹仟元折
    算壹日。經核認事用法俱無違誤，量刑亦稱妥適，應予維持
    。故本件之事實、理由及證據均引用第一審判決書之記載（
    如附件）。
二、上訴意旨略以：被告認量刑過重，且願意與告訴人和解，原
    審未為適當審酌，提起本件上訴，請求撤銷原判決，另為適
    當之判決，故請求上訴等語。惟被告所述之上開理由，係其
    與被害人事後應如何和解之問題，與犯罪事實之構成與否無
    關，而原審判決之認事用法並無違誤，量刑亦屬允當，已如
    前述，是被告以前揭理由提起上訴，並無理由，應予駁回。
三、惟本院審酌被告前未曾受有期徒刑以上刑之宣告，有臺灣高
    等法院被告前案紀錄表一份在卷可稽，又被告於本院審理時
    已與告訴人黃天愿達成和解，並有本院99年度司桃小調字第
    119 號調解筆錄、被告所提之第一期匯款單一紙在卷可稽，
    另被告亦願意將賠償條件列入緩刑之條件，有本院審判筆錄
    （本院卷第28頁）在卷可稽，可見被告已有悔意，是被告因
    一時失慮致罹刑典，犯罪後已知悔改，故其經此教訓後，當
    能知所警惕而無再犯之虞，是本院認為原審所宣告之刑，以
    暫不執行為適當，爰依刑法第74條第1 項第1 款之規定，併
    予宣告緩刑2 年，就緩刑之條件，併諭知如主文所示，此部
    分並得為民事強制執行名義。如被告未遵循本院諭知之緩刑
    期間所定負擔而情節重大者，檢察官得依刑事訴訟法第47 6
    條及刑法第75條之1 第1 項第4 款之規定，聲請撤銷本件緩
    刑之宣告，併予敘明。
據上論斷，依刑事訴訟法第455 條之1 第3 項、第368 條、第37
3 條，刑法第74條第1項第1款、第2項第3款，判決如主文。
本案經檢察官陳立儒到庭執行職務。
中    華    民    國    99    年    12    月    22    日
                  刑事第十庭審判長   法  官  江德民
                                     法  官  華奕超
                                     法  官  黃鏡芳
以上正本證明與原本無異。
不得上訴。
                                     書記官  劉玉梅
中    華    民    國    99    年    12    月    23    日

司法院資訊處製作；財團法人民間司法改革基金會備份。
